Images du répertoire du notaire Louis Narcisse Thierrion pour l'étude XV
Archives nationales de France
Images du répertoire du notaire Louis Narcisse Thierrion pour l'étude XV
28 juin 1773 - 31 janvier 1781
MC/RE/XV/11
Etude XV; Thierrion, Louis-Narcisse
Un registre
Archives nationales de France
Minutes et répertoires: la loi 2008-696 du 15 juillet 2008 relative aux archives a fixé à 75 ans à compter de la date de l'acte, ou à 25 ans à compter de la date du décès de l'intéressé si ce délai est plus bref, le délai de communication des minutes et répertoires des notaires; ce délai est porté à 100 ans à compter de la date de l'acte si le document se rapporte à un mineur (code du Patrimoine, articles L213-2, 4e d et 5e).
Autres documents de l'étude (dossiers de clients, comptabilité...): s'agissant d'archives privées, ces documents sont communicables selon les modalités fixées par le déposant ou le donateur.
Certains documents ne sont pas accessibles sous leur forme originale en raison de leur mauvais état de conservation.
Registre entré aux Archives nationales en 1942.
244 feuillets de papier manuscrits, hauteur 35 cm x largeur 27 cm, paginé en toutes lettres par le notaire. Le registre est en bon état.
Registre folioté en 2003 (foliotation non visible à l'écran)
Images des répertoires de l’étude XV
Archives de l'étude XV
répertoire d'officier public ministériel
- Répertoire chronologique pour la période du 28 juin 1773 au 31 janvier 1781, 28 juin 1773 - 31 janvier 1781; MC/RE/XV/11; 230 feuillets
  Le répertoire contient les informations suivantes: 1. date du jour; 2. nature de l'acte; 3. nom, prénom, des parties.
  répertoire
  - Liste chronologique des actes pour la période du 28 juin au 31 décembre 1773, 28 juin - 31 décembre 1773; 2 r°-17 r°; 15 feuillets
  - Liste chronologique des actes pour la période du 4 janvier au 29 décembre 1774, 4 janvier - 29 décembre 1774; 18 r°-45 v°; 27 feuillets
  - Liste chronologique des actes pour la période du 1er janvier au 31 décembre 1775, 1er janvier - 31 décembre 1775; 46 r°-90 v°; 44 feuillets
  - Liste chronologique des actes pour la période du 1er janvier au 31 décembre 1776, 1er janvier - 31 décembre 1776; 91 r°-126 r°; 35 feuillets
  - Liste chronologique des actes pour la période du 2 janvier au 31 décembre 1777, 2 janvier - 31 décembre 1777; 127 r°-152 v°; 25 feuillets
  - Liste chronologique des actes pour la période du 2 janvier au 31 décembre 1778, 2 janvier - 31 décembre 1778; 153 r°-174 v°; 22 feuillets
  - Liste chronologique des actes pour la période du 2 janvier au 31 décembre 1779, 2 janvier - 31 décembre 1779; 175 r°-201 r°; 27 feuillets
    Les reconstitutions de 1779 sont inscrites à la suite des autres actes de l'année.
  - Liste chronologique des actes pour la période du 4 janvier au 31 décembre 1780, 4 janvier - 31 décembre 1780; 202 r°-229 r°; 28 feuillets
    Les reconstitutions de 1780 sont inscrites en tête des actes de l'année.
  - Liste chronologique des actes pour la période du 2 janvier au 31 janvier 1781, 2 janvier - 31 janvier 1781; 230 r°-231 v°; 2 feuillets
  - Liste chronologique des emprunts publics pour la période du 12 décembre 1777 au 26 septembre 1780, 12 décembre 1777 - 26 septembre 1780; 232 r°-244 r°; 12 feuillets